【裁判字號】    90,自,990
【裁判日期】    920616
【裁判案由】    詐欺
【裁判全文】
臺灣臺北地方法院刑事判決                            九十年度自字第九九○號
    自  訴  人  甲○○○有限公司  設  臺北市○○路四○一號一樓
    代  表  人  林君曄
    被      告  乙○○
右列被告因詐欺案件，經自訴人提起自訴，本院判決如左：
    主  文
乙○○意圖為自己不法之所有，以詐術使人將本人之物交付，處拘役貳拾日，如易科
罰金，以佰元折算壹日。
    事  實
一、乙○○於民國九十年十一月二十九日向甲○○○有限公司（下稱天鵬公司）首次
    承購紫檀木地板，雙方言明貨到應付清總價新台幣六萬三千元之貨款。當日貨到
    現場，乙○○明知自己尚欠他人帳款、經濟情況不佳、無力清償貨款，竟意圖為
    自己不法之所有，佯稱自己沒帶現金，隔日將親自到天鵬公司給付貨款，藉以掩
    飾自己無資力之詐術，使天鵬公司陷於錯誤，如數交付總價六萬三千元之規格四
    吋六分之紫檀木十八坪。隔日起，乙○○即避不見面、電話關機，經乙○○之鄰
    居告知，乙○○所居住之住所為租賃，且除積欠天鵬公司貨款之外，在外尚欠他
    人債款，因躲債許久未歸等情，天鵬公司始知受騙。
二、案經天鵬公司提起自訴。
    理  由
一、訊據被告乙○○坦承向自訴人訂購上述木板而至今未能清償貨款之事實不諱，然
    矢口否認有詐欺犯行，辯稱係因工作失敗、財務發生狀況，幫客戶包下一個工程
    ，沒有收到客戶的款項，才會沒有錢付給自訴人；且伊有麻煩朋友知會自訴人晚
    點還款，並非刻意不聯絡等云云。惟查：被告與自訴人言明貨到付款，但貨到現
    場後，被告即聲稱未帶現金、隔日將親至天鵬公司付現，其施用前揭詐術詐得前
    開價值六萬三千元紫檀木一批後即避不見面，經自訴人提出工程合約書及請款單
    在卷足證，亦經被告坦承在卷，被告告知自訴人之聯絡地址係為其租賃之居處，
    事發之後即離開上址，且其告知自訴人之聯絡電話亦關機未接，若被告有心知會
    自訴人暫緩還款之事宜，自理應主動與自訴人聯絡、開放所有聯絡方式，何以搬
    離住處又關閉手機？末查：自訴人提起訴訟，經本院屢傳不到，嗣通緝到案後，
    款項均仍無故拖欠。顯見被告自始即是意圖為自己不法之所有，施用詐術使自訴
    人交付財物，並非僅單純因經嗣後濟情況轉差而未能償還而已，本件事證明確，
    被告犯行洵堪認定。
二、核被告所為，係犯刑法第三百三十九條第一項之詐欺取財罪。爰審酌被告犯罪後
    未與自訴人達成和解，多次經本院傳喚無正當理由不到庭，無端延宕本案訴訟程
    序之進行，及參酌其犯罪之動機、目的、手段、品行、智識程度、所詐取財物之
    金額、事後再三拖延，不返還詐欺所得予自訴人，犯罪後態度不佳等一切情狀，
    量處如主文所示之刑，並諭知易科罰金之折算標準，以資儆懲。
三、據上論斷，應依刑事訴訟法第三百四十三條、第二百九十九條第一項前段，刑法
    第三百三十九條第一項，第四十一條第一項前段，罰金罰鍰提高標準條例第一條
    前段、第二條，判決如主文。
中      華      民      國      九十二      年    六      月    十六    日
                                  臺灣臺北地方法院刑事第八庭
                                      法  官    曾  正  龍
右正本證明與原本無異。
如不服本判決，應於判決送達後十日內，向本院提出上訴狀。
                                      書記官    彭  自  青
中      華      民      國      九十二      年    六      月    十八    日
附錄本案論罪科刑法條全文：
中華民國刑法第三百三十九條
意圖為自己或第三人不法之所有，以詐術使人將本人或第三人之物交付者，處五年以
下有期徒刑、拘役或科或併科一千元以下罰金。
以前項方法得財產上不法之利益或使第三人得之者，亦同。
前二項之未遂犯罰之。


司法院資訊處製作；財團法人民間司法改革基金會備份。
